【裁判字號】    97,易,1815
【裁判日期】    971030
【裁判案由】    竊盜
【裁判全文】
臺灣彰化地方法院刑事判決              97年度易字第1815號
公  訴  人  臺灣彰化地方法院檢察署檢察官
被      告  甲○○
上列被告因竊盜案件，經檢察官提起公訴（97年度偵字第8080號
），本院判決如下：
    主  文
甲○○竊盜，累犯，處有期徒刑拾月。
    犯罪事實
一、甲○○前因違反廢棄物清理法案件，經本院以90年度訴字第
    798 號判決判處有期徒刑1 月2 月，併科罰金新臺幣9 萬元
    ，緩刑5 年確定（第1 案）；惟其又因竊盜案件，經臺灣南
    投地方法院以90年度投刑簡字第339 號判決判處有期徒刑3
    月確定（第2 案，業於民國90年12月13日易科罰金執行在案
    ），並經本院以91年度聲字第437 號裁定撤銷前揭緩刑宣告
    ；另因詐欺案件，經本院以91年度易字第1130號判決判處有
    期徒刑8 月確定（第3 案），上開第1 、2 、3 案，復經本
    院裁定合併定應執行有期徒刑1 年8 月確定。另於90年間，
    因連續竊盜案件，經本院以91年度易字第1103號判決判處有
    期徒刑1 年2 月確定（第4 案），並與前揭應執行有期徒刑
    1 年8 月（扣除其中已易科罰金之有期徒刑3 月部分）經接
    續執行，於93年5 月4 日假釋出監付保護管束，並於94年2
    月13日保護管束期滿未經撤銷，視為執行完畢。
二、詎其仍不知悔改，復於97年8 月30日晚間7 時許，駕駛其所
    有之車牌號碼2002-PU 號自用小貨車，行經臺南縣歸仁鄉北
    沙崙農場第39區農地時，見黃建雄所有之日本製井關牌農用
    噴藥機具車1 臺【60馬力，含黑色塑膠桶與噴嘴，總價約新
    臺幣（下同）6 、7 萬元】停放該處，竟基於意圖為自己不
    法所有之犯意，指示不知情之吊車司機將該農用噴藥機具車
    搬運至其所駕駛之上開自用小貨車，而竊取該農用噴藥機具
    車，得手後載運回彰化縣員林鎮○○里○○路○ 段449 巷45
    號前空地（即代天宮前廣場）藏放。嗣因黃建雄於97年8 月
    30日晚間10時10分許發現上開農用噴藥機具車失竊，而委由
    其父黃太和向臺南縣警察局歸仁分局歸仁派出所報案，為警
    於97年8 月31日在上開空地查獲該農用噴藥機具車，經黃建
    雄到場指認無誤後，員警乃於現場埋伏查緝，而於97年9 月
    1 日上午8 時15分許，甲○○返回上開空地處欲取該臺農用
    噴藥機具車時，即為員警當場查獲，並起獲該農用噴藥機具
    車1 臺（黑色塑膠桶與噴嘴已遭拆除），始查悉上情。
三、案經彰化縣警察局員林分局報請臺灣彰化地方法院檢察署檢
    察官偵查起訴。
    理  由
壹、證據能力部分：
    按被告以外之人於審判外之陳述，雖不符刑事訴訟法第159
    條之1 至第159 條之4 之規定，而經當事人於審判程序同意
    作為證據，法院審酌該言詞陳述或書面陳述作成時之情況，
    認為適當者，亦得為證據。當事人、代理人或辯護人於法院
    調查證據時，知有第159 條第1 項不得為證據之情形，而未
    於言詞辯論終結前聲明異議者，視為有前項之同意，刑事訴
    訟法第159 條之5 定有明文。查本案全部卷證所涵括之供述
    證據及非供述證據，公訴人及被告均不爭執其證據能力，本
    院復衡以該等供述證據作成時之情況，應為適當，是可認後
    述所引用證據之證據能力均無疑義，合先敘明。
貳、本院論罪科刑部分：
一、上開犯罪事實，業據被告甲○○於偵查中及本院審理時坦承
    不諱，且經證人即被害人黃建雄於97年8 月31日警詢中指證
    綦詳，並據證人廖萬寶於97年9 月1 日警詢中證述屬實，復
    有臺南縣警察局歸仁分局歸仁派出所受理刑事案件報案三聯
    單1 份、查獲照片8 張、車籍查詢- 基本資料詳細畫面（車
    牌號碼2002-PU 號，車主甲○○）1 紙、贓物認領保管單1
    紙及遠通電收股份有限公司古坑門市ETC 繳費證明單2 紙附
    卷可稽，堪信被告之自白與事實相符，得以憑採。本件事證
    已臻明確，被告上開竊盜犯行堪以認定，應依法論科。
二、核被告甲○○所為，係犯刑法第320 條第1 項之普通竊盜罪
    。被告利用不知情之吊車司機將該農用噴藥機具車搬運至其
    所駕駛之上開自用小貨車而竊取之，為間接正犯。又被告有
    上開犯罪事實欄所載之前科紀錄，有臺灣高等法院被告前案
    紀錄表、臺灣彰化地方法院檢察署刑案資料查註紀錄表各1
    份在卷可憑，其於有期徒刑執行完畢後，5 年內故意再犯本
    件有期徒刑以上之罪，為累犯，應依刑法第47條第1 項之規
    定加重其刑。爰審酌被告之素行不佳，並考量其貪圖財物，
    任意竊取他人生財工具之犯罪動機、目的、手段、所竊取上
    揭財物之價值（該農用噴藥機具車已尋獲發還），及其於警
    詢中飾詞脫罪，惟於偵查及本院審理時尚能坦承犯行、態度
    尚佳等一切情狀，認公訴人具體求刑有期徒刑1 年2 月尚嫌
    過重，茲量處如主文所示之刑，以示懲儆。
據上論斷，應依刑事訴訟法第299 條第1 項前段，刑法第320 條
第1 項、第47條第1 項，刑法施行法第1 條之1 ，判決如主文。
本案經檢察官賴志盛到庭執行職務。
中    華    民    國    97    年    10    月    30    日
                  刑事第七庭          法  官  郭麗萍
以上正本證明與原本無異。
如不服本判決，應於判決送達後10日內，向本院提出上訴書狀，
上訴書狀應「敘述具體上訴理由」，並按他造當事人之人數附繕
本。「切勿逕送上級法院」。
告訴人或被害人對於判決如有不服具備理由請求檢察官上訴者，
其上訴期間之計算係以檢察官收受判決正本之日期為準。
中    華    民    國    97    年    10    月    31    日
                                      書記官  吳冠慧
附錄本案論罪科刑法條全文：
中華民國刑法第320條
（普通竊盜罪、竊佔罪）
意圖為自己或第三人不法之所有，而竊取他人之動產者，為竊盜
罪，處5 年以下有期徒刑、拘役或5 百元以下罰金。
意圖為自己或第三人不法之利益，而竊佔他人之不動產者，依前
項之規定處斷。
前二項之未遂犯罰之。


司法院資訊處製作；財團法人民間司法改革基金會備份。
